臺灣臺中地方法院刑事判決　　　　　　　　　　　　九十一年度交訴字第一八五號
　　公　訴　人　臺灣臺中地方法院檢察署檢察官
　　被　　　告　乙○○
右列被告因公共危險等案件，經檢察官提起公訴 (九十一年度偵字第一二七七○號)
本院判決如左：
    主  文
乙○○服用酒類，不能安全駕駛動力交通工具而駕駛，處有期徒刑參月，如易科罰金
以參佰元折算壹日；又駕駛動力交通工具肇事，致人受傷而逃逸，處有期徒刑陸月，
如易科罰金以參佰元折算壹日；應執行有期徒刑捌月，如易科罰金以參佰元折算壹日
，緩刑參年。
被訴過失傷害部分，公訴不受理。
    事  實
一、乙○○從事釘書機加工業，平日駕駛其所有車牌號碼ＯＬ－８７０７號自用小客
    貨車載貨為其附隨事務，為從事駕駛業務之人。乙○○於民國（下同）九十一年
    六月二十九日十七時許，與友人在臺中縣烏日鄉某卡拉ＯＫ店，服用屬於酒類之
    高粱酒後，其吐氣所含酒精成份為每公升０‧六七毫克，超過每公升０‧二五毫
    克規定甚多，已不能安全駕駛屬動力交通工具之汽車，旋於同日二十二時十分許
    ，駕駛前述自用小客貨車，從臺中縣太平市○○路載其前妻甲○○欲返回臺中市
    太平市○○街九號六樓甲○○住處，途經臺中縣太平市○○○○○路段上，乙○○所駕駛前開自用小客貨車前方適有六、七部自用小客車，應注意汽車超車時，
    前行車連貫二輛以上者，不得超車，且超車時，應保持半公尺以上之間隔超過，
    以避免發生危險，而依當時天候及路面狀況，又無不能注意之情形，竟能注意而
    不注意不得超車，致其所駕駛前開自用小客車，在超越同方向在前由丙○○所駕
    駛機車後，疏未注意保持安全間隔超車，擦撞同方向在前，由丁○○所駕駛車牌
    號碼ＭＢＮ－２２８號重型機車（距離丙○○機車前方約六、七公尺）後方，致
    丁○○受有頭部外傷、左肩部及四肢多處挫瘀傷之傷害（傷害部分於審理中撤回
    告訴）。乙○○見肇事後致丁○○受傷，竟未採取救護或其他必要措施，並向警
    察機關報告，不得駛離規定，反而另行起意駕車逃逸。嗣由丙○○告知丁○○肇
    事車輛車牌號碼，經警據丁○○提供之肇事車號，循線於同日二十二時三十五分
    許，在臺中縣太平市○○路十四號乙○○住處查獲，並於翌日上午一時八分許測
    試乙○○其吐氣所含酒精成份為每公升０‧六七毫克，因而查獲上情。
二、案經丁○○訴由臺中縣警察局霧峰分局報告檢察官偵查起訴。
    理  由
甲、有罪部分：
一、訊據被告乙○○固不否認於右揭時地駕車肇事致告訴人丁○○受傷之事實，惟否
    認有酒醉駕車及肇事逃逸之犯行，辯稱：伊不知道有擦撞到告訴人丁○○之機車
    ，故仍繼續行駛，且伊是肇事回家後才喝酒，並非酒後駕車云云。經查：（一）
    右揭駕車肇事逃逸之犯罪事實，已据告訴人丁○○於偵審中指訴甚詳，核與現場
    目擊証人丙○○於檢察官偵查中到庭證稱：當天伊騎機車位於告訴人的機車後面
    相距六、七公尺，伊與告訴人間並無其他機車，而被告駕駛前述自用箱型車本在
    伊後面，被告車子前方有六、七部自用小客車，然被告卻一直按喇叭，並鑽前方
    自用小客車與機車之間空隙，於超越伊所駕駛機車後，再鑽隙超越幾部自用小客
    車，經過告訴人機車左側時擦撞到告訴人機車，致告訴人機車搖晃後倒地。被告
    肇事後，並未停車查看，仍繼續行駛。伊則在後面追趕被告車子，直至某家便利
    商店前，被告遇到紅燈停下，伊始記下其車號，但不敢攔下被告車子，伊遂再回
    到肇事現場，發現有路人正騎告訴人機車載著告訴人，再至前述便利商店才追上
    告訴人，並告知肇事車輛車號，且留下伊的姓名及行動電話等語；審理中証稱：
    被告小客貨車擦撞告訴人機車，撞擊聲很大，告訴人當時倒下去，被告不可能不
    知道等語相符，並有道路交通事故調查報告表、車損照片、診斷証明書等件在卷
    足憑。（二）被告係於駕駛上開車輛前即九十一年六月二十九日十七時許，與友
    人在臺中縣烏日鄉某卡拉ＯＫ店，服用屬於酒類之高梁酒後再駕駛車輛搭載甲○○外出等情，已据証人即被告前妻甲○○於警訊時所証實，並有酒精測試單一紙
    在卷足憑，是被告辯稱其係車禍後回家再喝酒云云，要屬卸責之詞，殊不足取。
    （三）告訴人之機車為被告擦撞後倒地受傷，且撞擊力甚大等情，已如前述，衡
    諸常理，被告自應察覺肇事而下車查看。苟被告未發覺，依常理於初次警詢時，
    應會表示不知道有肇事情事，豈會心虛情怯而謊稱其開車前未喝酒，係回家後再
    喝酒，且未行經東平橋事故現場？其所以如此，益證被告知悉肇事之情事。（四
    ）按汽車駕駛人駕駛汽車肇事致人受傷或死亡，應即採取救護或其他必要措施，
    並向警察機關報告，不得駛離或逃逸，道路交通管理處罰條例第六十二條定有明
    文。本件被告駕駛車輛撞擊被害人致其人車倒地，且對告訴人當場受有傷害已有
    認識，其竟未採取救護或其他必要措施，並向警察機關報告，即竟行駕車離去嗣
    經警循線查獲，其肇事逃逸已甚灼然。所辯伊不知肇事，並非有意逃逸云云，顯
    係卸責之詞，不足採信。又飲酒後酒呼氣精濃度達每公升○、五五毫克以上，參
    照世界各國標準其肇事率為常人之十倍，本件被告肇事後約三小時施予酒精濃度
    測試其吐氣所含酒精成份為每公升０‧六七毫克，則被告肇事時其酒精濃度當高
    於此數值，可以認定。被告酒後不能安全駕駛動力交通工具，已甚灼然。是被告
    上開犯行，均堪以認定。
二、核被告所為，係犯刑法第一百八十五條之三之酒醉駕車罪及第一百八十五條之四
    之肇事逃逸罪。所犯上開二罪間，犯意各別，行為互殊，應分論併罰。爰審酌被
    告酒後駕車肇事後更棄被害人於不顧，其罪行甚重，惟念其犯罪後業與被害人達
    成和解，告訴人表示不願追究，取得被害人諒解，犯罪後態度尚稱良好等一切情
    狀，從輕量處如主文所示之刑及定其應執行刑，並分別諭知易科罰金之折算標準
    。又查被告前未曾受有期徒刑以上刑之宣告，有台灣台中地方法院檢察署刑案資
    料查註紀錄表在卷可按。被告因一時失慮致犯本罪，其經此教訓，當知謹慎而無
    再犯之虞，本院認所宣告之刑，以暫不執行為宜，爰併宣告緩刑，以勵自新。
乙、不受理部分：
一、公訴意旨另以：被告乙○○於右揭時地駕駛車號ＯＬ－８７０７號自用小客貨車
    載貨為其附隨事務，為從事駕駛業務之人。於九十一年六月二十九日二十二時十
    分許，駕駛前述自用小客貨車，從臺中縣太平市○○路載其前妻甲○○欲返回臺
    中市○○市○○街九號六樓甲○○住處，途經臺中縣太平市○○○○○路段上，
    乙○○所駕駛前開自用小客貨車前方適有六、七部自用小客車，應注意汽車超車
    時，前行車連貫二輛以上者，不得超車，且超車時，應保持半公尺以上之間隔超
    過，以避免發生危險，而依當時天候及路面狀況，又無不能注意之情形，竟能注
    意而不注意不得超車，致其所駕駛前開自用小客車，在超越同方向在前由丙○○
    所駕駛機車後，疏未注意保持安全間隔超車，擦撞同方向在前，由丁○○所駕駛
    車牌號碼ＭＢＮ－２２８號重型機車（距離丙○○機車前方約六、七公尺）後方
    ，致丁○○受有頭部外傷、左肩部及四肢多處挫瘀傷之傷害，因認被告犯有刑法
    第二百八十四條第二項前段之過失傷害罪等語。
二、按告訴乃論之罪，其告訴人於第一審辯終結前，得撤回其告訴；又告訴經撤回者
    ，應諭知不受理之判決，刑事訴訟法第二百三十八條第一項、第三百零三條第三
    款分別定有明文。經查本件被告上開犯行經檢察官以刑法第二百八十四條第一項
    前段之過失傷害罪提起公訴，依同法第二百八十七條前段規定係屬告訴乃論之罪
    ，茲據告訴人丁○○於辯論終結前撤回其告訴，有審判筆錄在卷可稽，依前開規
    定，爰不經言詞辯論逕行諭知不受理之判決。
丙、據上論斷，應依刑事訴訟法第二百九十九條第一項前段、第三百零三條第三款、
    第三百零七條、刑法第一百八十五條之三、第一百八十五條之四、第四十一條第
    一項、第二項、第五十一條第五款、第七十四條第一款、罰金罰鍰提高標準條例
    第一條前段、第二條，判決如主文。
中      華      民      國    九十一    年     十二     月     十二     日
                                    臺灣臺中地方法院交通法庭
                                        法  官    王  靜  秋
右正本證明與原本無異。
如不服本判決，應於判決送達後十日內向本院提出上訴狀( 應附繕本 )，上訴於臺灣
高等法院臺中分院。
                                        書記官
中      華      民      國    九十一    年     十二     月     十二     日
附錄論罪科刑法條：
刑法第一百八十五條之三：服用毒品、麻醉藥品、酒類或其他相類之物，不能安全駕
駛動力交通工具而駕駛者，處一年以下有期徒刑、拘役或三萬元以下罰金。
刑法第一百八十五條之四：駕駛動力交通工具肇事，致人死傷而逃逸者，處六月以上
五年以下有期徒刑。
